福建金門地方法院民事裁定
109年度訴字第44號
上訴  人即
原      告  趙筱菱  
被上訴人即
被      告  陳燕妮  
上列當事人間請求遷讓房屋等事件，上訴人對於民國110年10月2
1日本院109年度訴字第44號第一審判決提起上訴，本院裁定如下
：
    主  文
上訴人應於收受本裁定七日內，補繳第二審上訴費用新臺幣肆萬
肆仟肆佰壹拾陸元，如未依限補正，即裁定駁回上訴。
上訴人應於收受本裁定七日內，提出上訴理由書正本，並按對造
人數提出繕本。
    理  由
一、按提起上訴，應以上訴狀表明上訴理由，提出於原第一審法
    院為之；且上訴理由應表明「應廢棄或變更原判決之理由、
    及關於應廢棄或變更原判決之理由的事實及證據」；民事訴
    訟法第441條第1項第4款、第2項定有明文。本件上訴人提出
    上訴狀，未依法表明上訴理由，為此依民事訴訟法第444條
    條之1第1項規定，命上訴人於本裁定送達7日內補正上訴理
    由書正本及繕本，其記載事項詳如附件所示。
二、上訴人即原告就第一審不利之部分提起上訴，並聲明：㈠原
    判決廢棄。㈡被上訴人應將金門縣○○鎮○○段000 ○0地號土地
    上（下稱系爭土地）之建物即金門縣○○鎮○○000 號之房屋（
    下稱系爭房屋）全部遷讓交還上訴人。㈢被上訴人應給付上
    訴人新臺幣（下同）96萬元暨自民事起訴狀繕本送達翌日起
    至清償日止，按年息百分之5計算之利息。　　
三、次按訴訟標的之價額，由法院核定。核定訴訟標的之價額，
    以起訴時之交易價額為準；無交易價額者，以原告就訴訟標
    的所有之利益為準。以一訴附帶請求其孳息、損害賠償、違
    約金或費用者，不併算其價額。復按向第二審或第三審法院
    上訴，依第77條之13及第77條之14規定，加徵裁判費十分之
    五；又上訴不合程式或有其他不合法情形而可以補正者，原
    第一審法院應定期間命其補正，如不於期間內補正（上訴理
    由除外），應以裁定駁回之，民事訴訟法第77條之1第1、2
    項、第77條之2第2項、第77條之16、第442條第2項分別定有
    明文。
四、經查，上訴人請求被上訴人應將系爭房屋遷讓返還予上訴人
    ，並給付積欠租金96萬元，及自民事起訴狀繕本送達翌日起
    至清償日止，按年息百分之5計算之利息。有關聲明第2項前
    段請求遷讓房屋部分，系爭房屋之訴訟標的價值核定為1,92
    7,860元，至聲明第3項請求被上訴人給付積欠租金96萬元，
    係依兩造間租約約定之租金請求權，給付租約終止前已發生
    之積欠租金，此與訴之聲明第2項前段租賃物返還請求權，
    二者訴訟標的並不相同，且非同時存在，自無主從關係，該
    租金請求尚非返還系爭房屋之附帶請求，應與返還系爭房屋
    之訴訟標的合併計算其價額（最高法院107年度台抗字第897
    號裁定意旨參照）。是本件上訴標的價額經核定為2,887,86
    0元( 計算式：192萬7,860＋96萬＝288萬7,860)應徵第二審裁
    判費4萬4,416元。然未據上訴人繳納，茲依民事訴訟法第44
    2條第2項規定，限上訴人於收受本裁定送達之日起7日內，
    逕向本院繳納，逾期不繳，即駁回其上訴，爰裁定如主文。
     
中　　華　　民　　國　　110 　年　　11　　月　　18　　日
                  民事第二庭  法  官  黃佩穎　　　
以上正本係照原本作成。
如對本裁定抗告須於裁定送達後10日內向本院提出抗告狀，並繳
納抗告費新臺幣1,000元。
中　　華　　民　　國　　110 　年　　11　　月　　18　　日
                              書記官　李偉民　　　

附件：
一、上訴理由書，應具體表明下列各款事項：
  （一）應廢棄或變更原判決之理由。
  （二）關於前款理由之事實及證據（關於事實，應分別記載使
        上訴聲明有理由之事實、對於他造主張事實承認與否、
        抗辯事實及與此等事項相關連之事實；待證事實如有多
        數證據者，應全部記載之，如係書證，除已提出得引用
        外，應先提出影本），並應記載法律關係及法律見解（
        實務上或學說上）、提供相關資料，以利上訴審爭點之
        整理。
  （三）若提出新攻擊或防禦方法者，其攻防方法。但具有下列
        情形之一者，則請勿提出，否則二審法院得依民事訴訟
        法第447條第1項駁回之：⒈在第一審整理並協議簡化後
        已不得主張之爭點。⒉經第一審法院依第196條第2項裁
        定駁回者。⒊經第一審法院依第268條定期間命提出而未
        提出者。⒋因當事人故意或重大過失未於第一審程序提
        出者。
二、前開記載方式請以條列方式分段記載。
三、未於準備程序主張之事項，除有下列情形之一者外，於準備
    程序後行言詞辯論時，不得主張之：（一）法院應依職權調
    查之事項。（二）該事項不甚延滯訴訟者。（三）因不可歸
    責於當事人之事由不能於準備程序提者。（四）依其他情形
    顯失公平者。
四、上訴人如逾期提出上訴理由書者，應以書狀說明其理由。未
    依規定說明者，第二審法院得依民事訴訟法第444條之1規定
    駁回之，或於判決時依辯論意旨斟酌之。